【裁判字號】    89,訴,1069
【裁判日期】    890825
【裁判案由】    毒品危害防制條例
【裁判全文】
臺灣板橋地方法院刑事判決                        八十九年度訴字第一０六九號
    公  訴  人  臺灣板橋地方法院檢察署檢察官
    被      告  甲○○
右列被告因違反毒品危害防制條例案件，經檢察官提起公訴（八十九年度毒偵緝字第
六二六號）及移送併辦（臺灣板橋地方法院檢察署八十九年度毒偵字第四七０六號）
，本院判決如左：
    主  文
甲○○連續施用第一級毒品，累犯，處有期徒刑拾月。又施用第二級毒品，累犯，處
有期徒刑柒月，扣案之安非他命（淨重零點貳陸公克）沒收銷燬。應執行有期徒刑壹
年肆月，扣案之安非他命（淨重零點貳陸公克）沒收銷燬。
    事  實
一、甲○○於民國八十二年間，因肅清煙毒條例案件，經臺灣高等法院判處有期徒刑
    三年二月，而於八十三年二月十五日確定，於八十六年十二月二十五日執行完畢
    ；復於八十七年間，因肅清煙毒條例案件，經本院判處有期徒刑四月，如易科罰
    金，以三百元折算一日，而於八十七年九月二十八日確定，於八十八年七月八日
    執行完畢，仍不知悔改。其明知海洛因、安非他命分別係八十七年五月二十日公
    布施行，於同年月二十二日生效之毒品危害防制條例第二條第二項第一款、第二
    款所規定之第一、二級毒品，不得施用及持有，且其於八十七年間，因違反毒品
    危害防制條例（即施用第一級毒品海洛因）案，經本院以八十七年度毒聲字第六
    一九號裁定令入戒治處所施以強制戒治一年，嗣因評定為合格，無繼續執行之必
    要，再經本院以八十八年度毒聲字第四四五號裁定停止戒治，所餘戒治期間，付
    保護管束。嗣因保護管束期間屆滿，而由臺灣板橋地方法院檢察署檢察官於八十
    八年九月三十日以八十八年度戒毒偵字第四０號為不起訴處分，嗣並公告生效確
    定在案。詎甲○○竟於前案不起訴處分確定後五年內，又另行基於施用第一級毒
    品海洛因之概括犯意，自八十九年二月十九日十八時許起至八十九年五月十八日
    十六時許為警查獲後採尿之前二十六時內某時許止，連續在臺北縣鶯歌鎮○○路
    三二八巷四號二樓之住處及臺北縣土城市○○路四號，施用第一級毒品海洛因多
    次。復另行基於施用第二級毒品安非他命之犯意，於八十九年二月十九日十八時
    許，在臺北縣土城市○○路四號，施用第二級毒品安非他命一次。嗣於八十九年
    二月十九日二十二時三十分許，在臺北縣土城市○○路土城國中門口為警首次查
    獲，並扣得甲○○所有供施用之第二級毒品安非他命一包（淨重０．二六公克，
    起訴書誤載為淨重０．三公克）。復於八十九年五月十八日十六時許，因上開違
    反毒品危害防制條例案件遭通緝為警查獲並採集其尿液送驗而發現上情。甲○○
    經本院以八十九年度毒聲字第二八七六號裁定令入戒治處所施以強制戒治一年。
二、案經臺北縣警察局永和分局報請臺灣板橋地方法院檢察署檢察官偵查起訴及移送
    併辦。
    理  由
一、右揭事實，業據被告甲○○迭於警訊及本院審理時自白不諱，並有臺北市立療養
    院煙毒尿液檢驗報告書、臺北縣警察局永和分局查獲煙毒、麻醉藥品案被移送者
    姓名代碼對照表、臺北縣政府衛生局尿液煙毒檢驗成績書、法務部調查局檢驗通
    知書各一份附卷可稽。復有安非他命一包（淨重０．二六公克）扣案可佐。又上
    開扣案之安非他命即被告經警查獲時所扣得之疑似安非他命一小包，經臺北縣警
    察局永和分局依聯勤二０四廠製造之煙毒品檢驗Ａ包試劑初步檢驗結果，呈安非
    他命反應之事實，亦有該局涉嫌毒品危害防制條例毒品初步鑑驗報告單一紙在卷
    可稽，復經本院依職權送請法務部調查局鑑定結果，確係第二級毒品安非他命之
    事實，亦有該局八十九年八月三日（89）陸（一）字第八九０五二二四五號檢驗
    通知書一紙在卷可憑。且被告於八十九年五月十八日十六時許經警採集其尿液送
    驗結果，確呈嗎啡陽性反應，此有上開臺北市立療養院煙毒尿液檢驗報告書一紙
    附卷可稽。矧人體吸食海洛因經尿液排出之時間，依吸食量多寡、人體代謝功能
    、吸食者之年齡及性別有所差異，惟一般而言，吸食者在二十六小時內所排出之
    尿液均有可能被檢出因吸食海洛因代謝後之嗎啡陽性反應，此經法務部調查局證
    實，並為本院歷來審理吸食海洛因案件之職務上所知悉。再者，被告前因違反毒
    品危害防制條例案，經本院以八十七年度毒聲字第六一九號裁定令入戒治處所施
    以強制戒治一年，嗣因評定為合格，無繼續執行之必要，再經本院以八十八年度
    毒聲字第四四五號裁定停止戒治，所餘戒治期間，付保護管束。嗣因保護管束期
    間屆滿，而由臺灣板橋地方法院檢察署檢察官於八十八年九月三十日以八十八年
    度戒毒偵字第四０號為不起訴處分，嗣並公告生效確定在案，業據被告於本院審
    理時供承在卷，並有臺灣板橋地方法院檢察署刑案資料查註紀錄表及臺灣高等法
    院檢察署刑案紀錄簡覆表、臺灣板橋地方法院檢察署檢察官八十八年度戒毒偵字
    第四０號不起訴處分書各一份在卷足憑。其於五年內再犯毒品危害防制條例第十
    條之罪，經本院以八十九年度毒聲字第二八七六號裁定令入戒治處所施以強制戒
    治，亦有臺灣板橋地方法院檢察署檢察官執行指揮書一紙附卷可稽。事證明確，
    被告之犯行堪以認定。
二、按海洛因、安非他命分別係毒品危害防制條例第二條第二項第一款、第二款所規
    定之第一、二級毒品，不得施用及持有，被告甲○○竟各基於不同之犯意，分別
    在上開時地各施用第一級毒品海洛因、第二級毒品安非他命，核其所為，係各犯
    毒品危害防制條例第十條第一項、第二項之罪。公訴人就被告上開八十九年二月
    十九日十八時許該次以外之施用第一級毒品海洛因犯行雖漏未起訴及移送併辦（
    即臺灣板橋地方法院檢察署八十九年度毒偵字第四七０六號）部分，雖未據公訴
    人起訴，本院認此二部分與本件論罪科刑（即已起訴）之施用第一級毒品海洛因
    部分均有連續犯之裁判上一罪關係，亦為起訴之效力所及，本院應併予審理，附
    此明。被告先後多次施用第一級毒品海洛因之犯行，時間緊接，罪名相同，顯
    係基於概括犯意而為，應依連續犯之規定論以一罪，並加重其刑。被告非法持有
    第一、二級毒品海洛因、安非他命之低度行為，應為施用之高度行為所吸收，均
    不另論罪。又被告曾受如事實欄所述有期徒刑之執行完畢，此有上開臺灣高等法
    院檢察署刑案紀錄簡覆表一紙在卷可稽，其於五年以內再犯本件有期徒刑以上之
    罪，為累犯，應依法遞加重其刑。爰審酌被告有上開構成累犯之前科，其前因施
    用第一級毒品海洛因，經強制戒治後，而由臺灣板橋地方法院檢察署檢察官為不
    起訴處分確定後，再犯本件之罪，其施用第一、二級毒品海洛因、安非他命，易
    戕害自己之身心，並對社會造成重大危害、被告犯罪之動機、目的、手段、智識
    程度、所生之危害及犯罪後之態度等一切情狀，各量處如主文所示之刑，並定其
    應執行之刑，以示懲儆。
三、扣案之安非他命一包（淨重０．二六公克）係查獲之毒品，不問屬於犯人與否，
    應依毒品危害防制條例第十八條第一項前段之規定宣告沒收銷燬。
據上論斷，應依刑事訴訟法第二百九十九條第一項前段，毒品危害防制條例第十條第
一項、第二項、第十八條第一項前段，刑法第十一條前段、第五十六條、第四十七條
、第五十一條第五款，判決如主文。
本案經檢察官李嘉明到庭執行職務
中    華    民    國      八十九        年      八      月    二十五    日
                                      臺灣板橋地方法院刑事第一庭
                  法  官  楊  千  儀
右正本證明與原本無異。
如不服本判決，應於判決送達後十日內，向本院提出上訴狀。
                                          書記官  王      明
中    華    民    國      八十九        年              月              日
附錄本案論罪科刑法條全文
毒品危害防制條例第十條
施用第一級毒品者，處六月以上五年以下有期徒刑。
施用第二級毒品者，處三年以下有期徒刑。


司法院資訊處製作；財團法人民間司法改革基金會備份。
